【裁判字號】    90,重訴,617
【裁判日期】    900829
【裁判案由】    確認本票債權不存在
【裁判全文】
臺灣臺北地方法院民事判決  九十年度重訴字第六一七號
    原      告    乙○○
    被      告    普羅汽車股份有限公司
    法定代理人    甲○○
    被      告    太宇科技股份有限公司
    兼法定代理人  丙○○
右當事人間確認本票債權不存在事件，本院判決如左：
        主      文
確認被告普羅汽車股份有限公司對原告就被告太宇科技股份有限公司於民國八十九年
十月十二日買受車號V2-7166、W7-3209、Z3-6880、Y6-8999自用小客車及民國八十九
年十月十三日買受車號2H-3399自用小客車之附條件車輛買賣契約為連帶保證之債權
，於新臺幣伍佰柒拾捌萬伍仟玖佰玖拾伍元及如附表一所示利息與違約金以外之債權
不存在。
確認被告普羅汽車股份有限公司對原告於民國八十九年十月九日簽發、面額新台幣壹
仟肆佰零陸萬壹仟陸佰元之本票債權，於前項新臺幣伍佰柒拾捌萬伍仟玖佰玖拾伍元
及如附表一所示利息與違約金範圍以外之債權不存在。
原告其餘之訴駁回。
訴訟費用由被告普羅汽車股份有限公司負擔四分之一，餘由原告負擔。
        事      實
甲、原告方面：
  一、聲明：
  （一）確認被告普羅汽車股份有限公司（以下簡稱普羅公司）執有原告於民國八十
        九年十月九日所簽發，票面金額為新台幣（下同）一千四百零六萬一千六百
        元正及其利息之本票債權不存在。
  （二）確認原告以連帶保證人名義與被告普羅公司、太宇科技股份有限公司（以下
        簡稱太宇公司）及丙○○於八十九年十月十二日分別就車號V2-7166、
        W7-3209、Z3-6880、Y6-8999自小客車及八十九年十月十三日就車號2H-3399
        自小客車所簽訂五份附條件車輛買賣契約書之保證債權不存在。
  二、陳述：
  （一）原告於八十九年九月二十一日擔任訴外人顏瑞琪之司機，同年十月七日，雙
        方簽訂協議書，約定顏瑞琪借用原告名義登記為數家公司之股東或監察人，
        而以顏瑞琪於該等公司所得或股利之百分之十五分配予原告，原告則不實際
        參與經營，一切刑事責任均由顏瑞琪負責，與原告無關。數日後，顏瑞琪擬
        以其經營之被告太宇公司名義購車，要求原告擔任連帶保證人，原告起初拒
        絕，但顏瑞琪保證如有任何責任，均由其負擔，原告誤認簽署空白本票及空
        白契約書，均由顏瑞琪負責，且顏瑞琪又恐嚇原告：若不配合，將殺害原告
        等語，原告受此詐欺、脅迫，心生恐懼，乃於被告普羅公司提供之五份空白
        附條件車輛買賣契約書之連帶保證人欄及空白本票上簽名蓋章。顏瑞琪即以
        被告太宇公司名義為買受人，被告太宇公司負責人即被告丙○○為另一連帶
        保證人，於八十九年十月十二日及十三日，與被告普羅公司簽約買受中華賓
        士汽車五部，車號及價金分別為：「V2-7166」一百四十萬元、「W7-3209」
        二百四十萬元、「Z3-6880」一百二十萬元、「Y6-8999」二百五十萬元、
        「2H-3399」二百五十萬元，又以原告、被告丙○○簽名之空白本票，由被
        告普羅公司填載發票日八十九年十月九日、面額一千四百零六萬一千六百元
        及票息年利率百分之二十後，交付被告普羅公司。
  （二）顏瑞琪購車後，自八十九年十一月十日第一期付款日起均未付款，經被告普
        羅公司催告，仍未付款，亦未歸還車輛。嗣原告得知五部車輛中之V2-7166
        、2H-3399已於八十九年十月十七日由被告丙○○、被告太宇公司分別以顯
        不相當之四十萬元、八十萬元出質予頂上當舖。被告普羅公司於八十九年十
        月間聲請本院就原告之不動產為假扣押，同年十二月間又聲請本院裁定就系
        爭本票准予強制執行，並陸續依動產擔保交易法之規定，取回W7-3209、
        Z3-6880、Y6-8999三部自小客車，於九十年一月間分別以一百九十八萬元、
        一百零二萬元、二百萬元出售，受償計五百萬元。
  （三）其間，原告發現顏瑞琪係重大經濟犯罪之詐欺高手。顏瑞琪自八十九年十二
        月開始，連續以電話恐嚇原告，原告於九十年一月二十日報警處理，並經本
        院檢察署九十年度偵字第八七三八號偵辦中。
  （四）原告係受顏瑞琪詐欺、脅迫而於系爭附條件車輛買契約書及本票上簽名蓋章
        ；被告丙○○、被告太宇公司以顯不相當之低價將二部汽車質當予頂上當舖
        ，取得一百二十萬元花用，係顏瑞琪之共犯；原告僅係顏瑞琪之司機，被告
        普羅公司未查證原告資力，即由原告簽署空白契約書及本票，交易顯然違常
        ；原告查知二部汽車質當所在後，曾通知被告普羅公司取回變價求償，被告
        普羅公司原可依法行使取回權，毋庸對當舖支付贖金，但被告普羅公司拒絕
        ，目前該二部車已流當，由他人買去。故對於原告受顏瑞琪詐欺、脅迫而簽
        署等情，被告普羅公司縱非參與，亦屬可得而知。爰依民法第九十二條第一
        項之規定，以訴狀之送達，向被告普羅公司、被告太宇公司、被告丙○○撤
        銷本票發票行為及簽約行為之意思表示，撤銷後，本票債權及保證債權均不
        存在。
  （五）退步言之，縱認系爭本票及五份契約仍有效，其定型化契約所定按未繳分期
        款百分之二十計算之違約金及按年利率百分之二十計算之遲延利息，顯然過
        高，其中遲延利息屬損害賠償性違約金之約定，計算基準偏高，顯失公平，
        應依民法第二百五十二條之規定予以酌減，而遲延利息以外之違約金，亦應
        視為賠償總額預定，即屬重複，應全額酌減；況且，被告普羅公司計算債權
        時，已列計執行費、鑑價見證費、罰單及停車費等項，幾已涵括所有損害，
        何能另計違約之損害金？另被告普羅公司已取回三部汽車，受償五百萬元。
        原告通知被告普羅公司取回遭質當之二部汽車，但被告普羅公司拒絕，故意
        坐視損失擴大，就該二部汽車總價三百九十萬元計算之遲延利息或違約金，
        應依民法第二百十七條一項之規定，全額免除。因系爭本票係供擔保契約所
        定價金、遲延利息、違約金之用，原告被詐欺脅迫而簽署保證之範圍亦同，
        故主債務不存在之範圍內，本票債權及保證債權均不存在。
  （六）被告太宇公司曾給付被告普羅公司一百萬元，由李德傑經手付款。
  （七）被告普羅公司取回車號V6-8999自小客車之取車費三萬五千一百七十五元，
        顯無必要，應予刪除。因被告普羅公司取回其他二部汽車並無取車費用。
  （八）依營業稅法第十四條第二項、第十五條第二項、第三十九條第二項之規定，
        被告普羅公司以汽車價金百分之五計繳之營業稅，於取回汽車時，得申請退
        還或留抵未來應納稅捐，不得列入損害。
  三、證據：提出協議書影本、附條件車輛買賣契約書影本、本票影本、存證信函影
      本、當票影本、囑託查封登記書影本、本票裁定影本、剪報影本、報案三聯單
      及內政部警政署刑事警察局書函影本、名片及身分證影本、刑事傳票影本為證
      ，並請求訊問證人楊志群、韓山國、蘇益斌、張文生、李德傑。
乙、被告普羅公司方面：
  一、聲明：原告之訴駁回。
  二、陳述：
  （一）訴外人顏瑞琪與系爭債權無關。原告簽約時並無其所稱脅迫情事，其意思表
        示顯非不自由。若原告於八十九年十月九日簽約時即受顏瑞琪脅迫，何以至
        九十年一月二十日方報案？顯不符常情。證人楊志群及韓山國之證言多所矛
        盾，不足採信。
  （二）被告普羅公司無從得知原告是否受詐欺脅迫，且被告普羅公司已要求原告提
        供不動產之相關資料，目前並已假扣押查封其不動產，並非不明原告之資力
        。
  （三）被告普羅公司係受害人，自不可能支付贖金自當舖贖回車輛；被告普羅公司
        曾前往當舖搜尋，亦未發現車輛。況質押之車輛已由原告自行贖回，被告普
        羅公司未坐視損失擴大。
  （四）原告謂被告太宇公司曾給付被告普羅公司一百萬元，為子虛烏有。蓋一期數
        萬元之分期款尚未支付，豈可能一次給付一百萬元？且公司給付貨款必有一
        定會計制度與流程，其付款亦應有被告普羅公司簽收，原告謂由李德傑經手
        付款等語，有悖常情，令人難以茍同。
  （五）本件買賣係以分期付款方式所為之附條件買賣，依約價金及營業稅係以分期
        總金額為準。至於折讓退稅，依統一發票使用辦法第二十條第一項第二款第
        二目規定：「營業人銷售貨物或勞務，於開立統一發票後，發生銷貨退回、
        掉換貨物或折讓等情事，應於事實發生時，分別依左列各款規定辦理：：一
        、買受人為營業人者：：：（二）開立統一發票之銷售額已申報者，應取得
        買受人出具之銷貨退回、進貨退出或折讓證明單：：」，亦即須買受人出具
        折讓證明單，始可就未發生之金額申請退稅；而被告太宇公司是否出具折讓
        證明單，尚未可知，縱其果出具，仍須經財政部核定後始可留抵未來應納營
        業稅，屆時被告太宇公司始得向被告普羅公司請求給付因折讓所留抵之稅金
        ；關於此部分，屬將來可能發生之法律關係，原告無即受確認判決之法律上
        利益。另依財政部七十二年七月五日台財稅字第三四六四一號函：「貴公司
        以分期付款方式售予００公司之車輛，經依法開立統一發票報繳營業稅後，
        因該公司開立之支票無法兌現，乃聲請法院依強制執行程序取回該車輛，與
        銷貨退回之性質不同，原已繳納之營業稅，依法不得退還」之意旨，原告要
        求被告普羅公司計算退稅金額，依法尚非有據。
  （六）依附條件車輛買賣契約書第八條第一項規定：「取回車輛所發生費用皆由甲
        方（原告）負擔」，故被告普羅公司取回車輛出售求償所發生之相關費用，
        自得請求原告給付。取車費包含拖吊費三千六百七十五元及服務費三萬一千
        五百元。因距離遠近與按件計酬之取車費用高低無關，自買受人住處一日內
        取回車輛，與數年始取回車輛之收費相同。原告空言該取車費用無必要，應
        負舉證責任。。
  （七）本票係附條件買賣價金之擔保，分期總價包含分期利息，本件債務依附條件
        車輛買賣契約書第八條第一項之約定，被告太宇公司已喪失期限利益，全部
        分期債務均視為到期，自須就未清償之全部債務按年利率百分之二十計付遲
        延利息。被告普羅公司已自行酌減請求之本金，利息亦以未含分期利息之本
        金計算，並區分取回車輛出售前後之本金分別計算利息，如附表二。另九十
        年五月二日以後利息，依年利率百分之五計算。
  （八）利息係被告普羅公司應得之利潤，非遲延損害之填補，故被告普羅公司另請
        求違約金，自無重複列計損害之情形。依約定，違約金應以未繳分期款之百
        分之二十計算，惟被告普羅公司已自行酌減，以本金及營業稅之和，計算百
        分之二十之違約金，如附表二。
  三、證據：提出被告太宇公司執照影本、土地及建物登記謄本影本、統一發票影本
      、自行收納款項統一收據影本、台北市汽車商業同業公會收據影本、八十九年
      十二月六日本院民事執行處函影本、公路局基隆監理站違規查詢報表影本為證
      ，並請求訊問證人顏志坤、韓立強。
丙、被告太宇公司、丙○○方面：
    被告太宇公司、丙○○未於言詞辯論期日到場。
  一、聲明：原告之訴駁回。
  二、陳述：
  （一）被告太宇公司之負責人即被告丙○○於八十九年底，經友人介紹認識訴外人
        顏瑞琪，顏瑞琪佯稱可助被告太宇公司渡過難關，被告丙○○遂於八十九年
        九月十二日與顏瑞琪簽訂授權信託契約書，將公司全權交予顏瑞琪經營管理
        。系爭契約係顏瑞琪稱公司為購買車輛使用，令被告丙○○於空白契約書之
        連帶保證人欄上簽名，被告太宇公司、丙○○對原告簽發本票及擔任購車連
        帶保證人一事全然不知。嗣後被告丙○○發現顏瑞琪係騙徒，乃於八十九年
        底及九十年四月分別以被告丙○○及被告太宇公司之名義，對顏瑞琪提出刑
        事告訴。
  （二）依原告所提協議書，顏瑞琪所得利益之百分之十五分配予原告，是否原告取
        得利益，始同意簽名擔任連帶保證人？系爭買賣契約之連帶保證人欄下方有
        對保人及對保日期，顯經對保無誤，怎可言被詐欺或脅迫？
  三、證據：提出授權信託書影本、刑事告訴狀影本為證，並請求訊問證人顏瑞琪。
        理      由
一、程序方面：
    被告太宇公司、丙○○未於言詞辯論期日到場，核無民事訴訟法第三百八十六條
    各款所列情形，爰依原告之聲請，由其一造辯論而為判決。
二、原告主張：其於八十九年十月十二日及十三日，被告太宇公司向被告普羅公司買
    受車號V2-7166、W7-3209、Z3-6880、Y6-8999、2H-3399等五部自用小客車時，
    在附條件車輛買賣契約書之連帶保證人欄及面額一千四百零六萬一千六百元之本
    票共同發票人欄上簽名蓋章；嗣分期款自八十九年十一月十日第一期付款日起均
    未給付，經被告普羅公司催告，仍未付款或歸還車輛，依附條件車輛買賣契約書
    第八條第一項之約定，被告太宇公司喪失期限利益，全部分期債務均視為到期；
    被告普羅公司於八十九年十月間聲請本院就原告之不動產為假扣押，同年十二月
    間又聲請本院裁定就前開本票准予強制執行，並陸續依動產擔保交易法之規定，
    取回W7-3209、Z3-6880、Y6-8999三部自小客車，並分別以一百九十八萬元、一
    百零二萬元、二百萬元出售，受償計五百萬元等事實，已據其提出與所述相符之
    附條件車輛買賣契約書影本、本票影本、存證信函影本、囑託查封登記書影本、
    本票裁定影本為證，被告又均未爭執，原告此部分主張為可採信。
三、但原告主張：其係受訴外人顏瑞琪詐欺、脅迫，乃於被告普羅公司提供之五份空
    白附條件車輛買賣契約書之連帶保證人欄及空白本票上簽名蓋章；被告普羅公司
    未查證原告資力，即由原告簽署空白契約書及本票，且經原告通知其取回出質於
    當舖之二部汽車時，拒絕取回，故被告普羅公司對於原告受顏瑞琪詐欺、脅迫而
    簽署等情，縱非參與，亦屬可得而知，原告已依民法第九十二條第一項之規定，
    撤銷本票發票行為及簽約行為之意思表示等語，為被告所否認，被告普羅公司並
    辯稱：訴外人顏瑞琪與系爭債權無關，原告簽約時並無其所稱脅迫情事，且縱有
    其事，但原告遲至九十年一月二十日報案，顯不符常情；被告普羅公司無從得知
    原告是否受詐欺脅迫，且被告普羅公司曾要求原告提供不動產之相關資料，並已
    假扣押查封其不動產，非不明原告之資力；被告普羅公司亦曾前往當舖搜尋二部
    汽車，未發現車輛等語，被告太宇公司、丙○○則辯稱：系爭買賣契約之連帶保
    證人欄下方有對保人及對保日期，顯經對保無誤，怎可言被詐欺或脅迫等語。經
    查：
（一）卷附附條件車輛買賣契約書及本票均未見「顏瑞琪」其人；被告太宇公司、丙
      ○○雖具狀稱：曾於八十九年九月十二日將太宇公司全權交予顏瑞琪經營管理
      等語，然又稱：對原告簽發本票及擔任購車連帶保證一事全然不知等語，故無
      從認定原告係受顏瑞琪詐欺、脅迫而簽訂系爭買賣契約及本票。
（二）原告所提其與顏瑞琪書立之「協議書」，其內容係有關原告「同意以自己的名
      義為顏瑞琪先生登記公司、股東及監察人」等情，難認與系爭買賣契約或本票
      有關。
（三）至於證人韓山國、楊志群雖分別結證稱：其等於八十九年十月九日在顏瑞琪辦
      公室，見原告不願為顏瑞琪擔保買車，顏瑞琪就將原告帶開，十幾分鐘後，顏
      瑞琪進辦公室自稱已恐嚇原告應允擔保等語，惟證人韓山國、楊志群並未見聞
      顏瑞琪恐嚇原告，已難積極證明原告係遭脅迫而為擔保；況且，證人韓山國、
      楊志群均未證稱被告普羅公司在場見聞恐嚇情事，又均結證稱：其等於訂約買
      車不在場等語，則縱然原告曾因被詐欺或被脅迫而為擔保之意思表示，然依民
      法第九十二條第一項之規定「因被詐欺或被脅迫而為意思表示者，表意人得撤
      銷其意思表示。但詐欺係由第三人所為者，以相對人明知其事實或可得而知者
      為限，始得撤銷之。」原告既未能證明被告普羅公司明知其事實或可得而知，
      即不得撤銷其意思表示。原告雖以其無資力為擔保及被告普羅公司拒絕取回出
      質於當舖之二部汽車等情，主張被告普羅公司可得而知原告受顏瑞琪詐欺、脅
      迫等語，然原告既自陳：被告普羅公司已聲請假扣押查封其不動產，出質之車
      輛不可能放在當舖現場等語，則被告普羅公司辯稱：其於訂約時已要求原告提
      供不動產之相關資料，且曾去當舖查看，車子未在當舖等語，即為可採，亦即
      ，被告普羅公司於訂約時顯然瞭解原告有資力為保證，且事後亦未故意不取回
      車輛，原告之主張自不可採。故原告主張依民法第九十二條第一項之規定撤銷
      本票發票行為及簽約行為之意思表示，於法不合。
（四）原告又主張：顏瑞琪自八十九年十二月開始，連續以電話恐嚇原告等語，然因
      屬系爭附條件車輛買賣契約書及本票簽立後之情事，不影響系爭附條件車輛買
      賣契約書及本票之效力。
四、另就原告主張：遲延利息屬損害賠償性違約金之約定，依年利率百分之二十計算
    ，顯然過高，應依民法第二百五十二條之規定予以酌減；違約金亦應視為賠償總
    額預定，即屬重複，況且被告普羅公司之債權時已列計執行費、鑑價見證費、罰
    單及停車費等項，幾已涵括所有損害，故違約金應全額酌減；另被告普羅公司拒
    絕取回出質之二部汽車，故意坐視損失擴大，就該二部汽車總價三百九十萬元計
    算之遲延利息或違約金，應依民法第二百十七條一項之規定，全額免除；被告太
    宇公司曾由李德傑經手，給付被告普羅公司一百萬元；被告普羅公司取回車號
    V6-8999自小客車之取車費三萬五千一百七十五元，顯無必要，應予刪除；被告
    普羅公司以汽車價金百分之五計繳之營業稅，於取回汽車時，得申請退還或留抵
    未來應納稅捐，不得列入損害；系爭本票係供擔保系爭買賣契約所定價金、遲延
    利息、違約金之用，故主債務不存在之範圍內，本票債權及保證債權均不存在等
    語，被告普羅公司辯稱：系爭買賣契約約定之價金及營業稅係以分期總金額為準
    ，被告太宇公司已喪失期限利益，全部分期債務均視為到期，自須依分期總價按
    年利率百分之二十計付遲延利息，惟被告普羅公司已自行酌減，依未含分期利息
    之本金計算，並區分取回車輛出售前後之本金分別計算，如附表二；利息係被告
    普羅公司應得之利潤，非遲延損害之填補，故被告普羅公司另請求違約金，未重
    複列計損害，依約違約金應以未繳分期款之百分之二十計算，被告普羅公司亦已
    自行酌減，以本金及營業稅之和計算，如附表二；被告普羅公司曾前往當舖搜尋
    ，未發現出質之二部汽車，其未坐視損失擴大；被告太宇公司未曾給付被告普羅
    公司一百萬元；取車費係按件計酬，與距離遠近無關；折讓退稅須被告太宇公司
    出具折讓證明單，此部分屬將來可能發生之法律關係，原告無即受確認判決之法
    律上利益，且依財政部函示，聲請法院依強制執行程序取回該車輛，與銷貨退回
    之性質不同，已繳納之營業稅不得退還等語。經查：
（一）遲延利息部分
      按「遲延之債務，以支付金錢為標的者，債權人得請求依法定利率計算之遲延
      利息。但約定利率較高者，仍從其約定利率」、「約定利率，超過週年百分之
      二十者，債權人對於超過部分之利息，無請求權」民法第二百三十三條第一項
      、第二百零五條分別定有明文。系爭附條件車輛買賣契約書第八條第二項已有
      ：「如有遲延（給付分期款時），應自遲延日起至清償日止，除按年利率百分
      之二十計付遲延利息外：：」之約定，而原告對於被告普羅公司於附表二所載
      本金及遲延利息起算日並不爭執，故被告普羅公司對被告太宇公司及為連帶保
      證人之原告，自得請求如附表一所示之遲延利息。
（二）違約金部分
      按「遲延之債務，以支付金錢為標的者，債權人得請求依法定利率計算之遲延
      利息。但約定利率較高者，仍從其約定利率」、「前二項情形，債權人證明有
      其他損害者，並得請求賠償」、「當事人得約定債務人於債務不履行時，應支
      付違約金」、「違約金，除當事人另有訂定外，視為因不履行而生損害之賠償
      總額」、「約定之違約金額過高者，法院得減至相當之數額」，民法第二百三
      十三條第一項、第三項、第二百五十條第一項、第二項、第二百五十二條分別
      定有明文。系爭附條件車輛買賣契約書第八條第一項、第二項已分別有「乙方
      （即被告普羅公司）就取回車輛逕行處分，得以中古車商收購車輛價格售予中
      古車商，價款沖抵分期款及違約金（未繳分期款之百分之二十）」、「如有遲
      延（給付分期款時），應自遲延日起至清償日止，除按年利率百分之二十計付
      遲延利息外，並逐日按每百元五分計付違約金予乙方」之約定，則被告普羅公
      司對被告太宇公司及為連帶保證人之原告請求違約金，自非無據。惟參酌被告
      普羅公司已將取回車輛執行費、鑑價見證費、罰單、取車費及停車費等，計入
      債權額，幾已涵括所有損害等情，其違約金應減至依年利率百分之二計算為適
      當。從而，依系爭附條件車輛買賣分期款自八十九年十一月十日第一期付款日
      起均未給付，及原告對於被告普羅公司於附表二所載據以計算違約金之本金加
      營業稅並不爭執等情，被告普羅公司對被告太宇公司及為連帶保證人之原告，
      自得請求如附表一所示之違約金。
（三）出質之二部汽車部分
      被告普羅公司未故意不取回出質於當舖之車輛等情，已如前所述，故原告主張
      ：被告普羅公司拒絕取回出質之二部汽車，故意坐視損失擴大，就該二部汽車
      總價三百九十萬元計算之遲延利息或違約金，應全額免除等語，即無理由。
（四）原告主張李德傑經手給付被告普羅公司一百萬元部分
      原告雖主張：被告太宇公司曾由李德傑經手，給付被告普羅公司一百萬元等語
      ，然為被告普羅公司否認。而原告初已陳稱：自八十九年十一月十日第一期付
      款日起均未付款等語，則嗣主張已給付一百萬元，即有矛盾；且衡諸兩個公司
      間之金錢給付，理應有可信度較高之帳冊憑證，原告既未舉出任何書證，被告
      太宇公司又未提出任何收據，則原告該主張尚難採信。
（五）V6-8999自小客車之取車費部分
      原告雖主張：被告普羅公司取回車號V6-8999自小客車之取車費三萬五千一百
      七十五元顯無必要等語，然被告普羅公司已提出載有「V6-8999」車號之八十
      九年十二月十一日「托吊費」及「服務費」統一發票為證，且辯稱：按件計酬
      之取車費與距離遠近無關等語。衡諸該等費用既係被告太宇公司遲延給付後、
      被告普羅公司取回車輛處分（九十年二月五日，參照附表二）前，關於車號「
      V6-8999」自用小客車之支出，可知被告普羅公司所辯並非無據，原告空言該
      取車費無必要，難謂可採。而依附條件車輛買賣契約書第八條第一項之約定：
      「取回車輛所發生費用皆由甲方（被告太宇公司）負擔」，被告普羅公司取回
      車號「V6-8999」車輛發生之「托吊費」及「服務費」，自得請求被告太宇公
      司及為連帶保證人之原告給付。
（六）營業稅部分
      原告雖主張：被告普羅公司繳納之營業稅，取回汽車時得申請退還或留抵未來
      應納稅捐，不得列入損害等語；惟被告普羅公司辯稱：折讓退稅，須買受人出
      具折讓證明單，始可就未發生之金額申請退稅，而被告太宇公司是否出具折讓
      證明單，尚未可知，此部分屬將來可能發生之法律關係，原告無即受確認判決
      之法律上利益，且依財政部函示，聲請法院依強制執行程序取回車輛，與銷貨
      退回之性質不同，已繳納之營業稅，依法不得退還等語，而原告對於被告普羅
      公司所引用之統一發票使用辦法相關規定及財政部七十二年七月五日台財稅字
      第三四六四一號函並不爭執，則原告請求確認被告普羅公司就尚未可知得否折
      讓退稅之營業稅債權不存在，應無即受確認判決之法律上利益，其請求確認被
      告普羅公司就不得退還之營業稅債權不存在，亦無理由。
（七）系爭本票係供擔保被告太宇公司、丙○○及原告就系爭買賣契約之債務，為被
      告普羅公司所不爭執，故該契約債務不存在之範圍內，本票債權亦不存在。
五、綜上所述，原告據以提起本訴，請求確認被告普羅汽車股份有限公司對原告就系
    爭附條件車輛買賣契約為連帶保證之債權，於未受償之本金、營業稅及如附表二
    所示執行費、鑑價見證費、取車費、罰單、停車費，共計五百七十八萬五千九百
    九十五元及如附表一所示利息與違約金以外之債權不存在，並確認被告普羅汽車
    股份有限公司對原告於八十九年十月九日簽發、面額一千四百零六萬一千六百元
    之本票債權，於前項新臺幣五百七十八萬五千九百九十五元及如附表一所示利息
    與違約金範圍以外之債權不存在，即無不合，應予准許；逾此之請求並無理由，
    應予駁回。
六、被告普羅公司對於已受償五百萬元債權部分並未爭執，原告就此部分請求確認債
    權不存在，無即受確認判決之法律上利益，此部分訴訟費用應由原告負擔；本案
    事證已臻明確，兩造其餘主張陳述及所提之證據，均毋庸再予審酌，附此敘明。
七、據上論結，原告之訴為一部有理由、一部無理由，依民事訴訟法第三百八十五條
    第一項前段、第七十九條但書，判決如主文。
中      華      民      國    九十      年      八      月    二十九    日
                                            民事第二庭法      官
右為正本係照原本作成
如對本判決上訴，須於判決送達後廿日內向本院提出上訴狀
中      華      民      國    九十      年      八      月    二十九    日
~B法院書記官  呂昆
~T19;
  ┌───┬────┬──┬──────┬───┬─────────────┐
  │車  號│2H-3399 │本金│二百五十萬元│營業稅│十六萬七千四百元          │
  ├───┼────┴──┼───┬──┴───┴─┬───────────┤
  │本  金│二百五十萬元  │利  息│年利率百分之二十│自八十九年十月十二日起│
  │      │              │      │                │至九十年五月一日止    │
  ├───┼───────┼───┼────────┼───────────┤
  │      │              │利  息│年利率百分之五  │自九十年五月二日起    │
  │      │              │      │                │至清償日止            │
  ├───┼───────┼───┼────────┼───────────┤
  │本金加│二百六十六萬七│違約金│年利率百分之二  │自八十九年十一月十一日│
  │營業稅│千四百元      │      │                │起至清償日止          │
  └───┴───────┴───┴────────┴───────────┘
  ┌───┬────┬──┬──────┬───┬─────────────┐
  │車  號│V2-7166 │本金│一百四十萬元│營業稅│九萬三千七百四十四元      │
  ├───┼────┴──┼───┬──┴───┴─┬───────────┤
  │本  金│一百四十萬元  │利  息│年利率百分之二十│自八十九年十月十二日起│
  │      │              │      │                │至九十年五月一日止    │
  ├───┼───────┼───┼────────┼───────────┤
  │      │              │利  息│年利率百分之五  │自九十年五月二日起    │
  │      │              │      │                │至清償日止            │
  ├───┼───────┼───┼────────┼───────────┤
  │本金加│一百四十九萬三│違約金│年利率百分之二  │自八十九年十一月十一日│
  │營業稅│千七百四十四元│      │                │起至清償日止          │
  └───┴───────┴───┴────────┴───────────┘
  ┌───┬────┬──┬──────┬───┬─────────────┐
  │車  號│Y6-8999 │本金│二百五十萬元│營業稅│十六萬七千四百元          │
  ├───┼────┴──┼───┬──┴───┴─┬───────────┤
  │本  金│二百萬元      │利  息│年利率百分之二十│自八十九年十月十二日起│
  │      │              │      │                │至九十年二月五日止    │
  ├───┼───────┼───┼────────┼───────────┤
  │本  金│五十萬元      │利  息│年利率百分之二十│自八十九年十月十二日起│
  │      │              │      │                │至九十年五月一日止    │
  ├───┼───────┼───┼────────┼───────────┤
  │      │              │利  息│年利率百分之五  │自九十年五月二日起    │
  │      │              │      │                │至清償日止            │
  ├───┼───────┼───┼────────┼───────────┤
  │本金加│二百萬元      │違約金│年利率百分之二  │自八十九年十一月十一日│
  │營業稅│              │      │                │起至九十年二月五日止  │
  ├───┼───────┼───┼────────┼───────────┤
  │本金加│六十六萬七千四│違約金│年利率百分之二  │自八十九年十一月十一日│
  │營業稅│百元          │      │                │起至清償日止          │
  └───┴───────┴───┴────────┴───────────┘
  ┌───┬────┬──┬──────┬───┬─────────────┐
  │車  號│W7-3209 │本金│二百四十萬元│營業稅│十六萬零七百零四元        │
  ├───┼────┴──┼───┬──┴───┴─┬───────────┤
  │本  金│一百九十八萬元│利  息│年利率百分之二十│自八十九年十月十二日起│
  │      │              │      │                │至九十年一月二十九日止│
  ├───┼───────┼───┼────────┼───────────┤
  │本  金│四十二萬元    │利  息│年利率百分之二十│自八十九年十月十二日起│
  │      │              │      │                │至九十年五月一日止    │
  ├───┼───────┼───┼────────┼───────────┤
  │      │              │利  息│年利率百分之五  │自九十年五月二日起    │
  │      │              │      │                │至清償日止            │
  ├───┼───────┼───┼────────┼───────────┤
  │本金加│一百九十八萬元│違約金│年利率百分之二  │自八十九年十一月十一日│
  │營業稅│              │      │                │至九十年一月二十九日止│
  ├───┼───────┼───┼────────┼───────────┤
  │本金加│五十八萬零七百│違約金│年利率百分之二  │自八十九年十一月十一日│
  │營業稅│零四元        │      │                │起至清償日止          │
  └───┴───────┴───┴────────┴───────────┘
  ┌───┬────┬──┬──────┬───┬─────────────┐
  │車  號│Z3-6880 │本金│一百二十萬元│營業稅│八萬零三百五十二元        │
  ├───┼────┴──┼───┬──┴───┴─┬───────────┤
  │本  金│一百零二萬元  │利  息│年利率百分之二十│自八十九年十月十二日起│
  │      │              │      │                │至九十年二月五日      │
  ├───┼───────┼───┼────────┼───────────┤
  │本  金│十八萬元      │利  息│年利率百分之二十│自八十九年十月十二日起│
  │      │              │      │                │至九十年五月一日止    │
  ├───┼───────┼───┼────────┼───────────┤
  │      │              │利  息│年利率百分之五  │自九十年五月二日起    │
  │      │              │      │                │至清償日止            │
  ├───┼───────┼───┼────────┼───────────┤
  │本金加│一百零二萬元  │違約金│年利率百分之二  │自八十九年十一月十一日│
  │營業稅│              │      │                │起至九十年二月五日止  │
  ├───┼───────┼───┼────────┼───────────┤
  │本金加│二十六萬零三百│違約金│年利率百分之二  │自八十九年十一月十一日│
  │營業稅│五十二元      │      │                │起至清償日止          │
  └───┴───────┴───┴────────┴───────────┘


司法院資訊處製作；財團法人民間司法改革基金會備份。
